# 集团内部单位摘得由本集团一级开发的土地，一级开发企业的收入成本是否需要抵销?

提问人：搞不清楚 时间：2011-07-27 09:42:34
A企业和B企业为C企业同一控制，A企业和政府达成协议开发一地块，开发完后，由政府拍卖，B企业摘得该地块计划进行二次开发。
请教： 1 、A企业确认的一级开发收入成本是否应抵销 2 、固定收益模式和收益分成模式是否有所不同？

回答人：chenyiwei
基本赞同上述各位的意见。关键是拍地过程是否足够公开和公平，有无足够多和拥有足够实力的非关联方参与竞拍，不因为本集团从事了一级开发就在拍地时给予额外优惠，甚至内定由本集团成员企业拿地。但在实务中这个问题的取证是非常难的，所以在没有明显相反证据的情况下，应当认为在监督之下的拍地过程是公开和公平的。